臺灣臺中地方法院簡易民事判決
110年度中簡字第3371號
原      告  陳寀慈  
訴訟代理人  陳宏哲律師
被      告  張敏霖  



上列被告因詐欺等案件（本院110年度金訴字第12號、第187號、
第237號、第590號），經原告提起刑事附帶民事訴訟請求損害賠
償（本院110年度附民字第637號），本院刑事庭裁定移送前來，
本院於民國111年3月3日言詞辯論終結，判決如下：
    主      文
被告應給付原告新臺幣25萬元，及自民國110年7月25日起至清
償日止，按週年利率百分之5計算之利息。
本判決得假執行。
    事實及理由
壹、程序方面：
    被告未於言詞辯論期日到場，核無民事訴訟法第386條所列
    各款情形，爰依原告之聲請，由其一造辯論而為判決。
貳、實體方面:
一、原告主張：
    被告及訴外人黃文明為朋友，依其等成年人之智識程度及社
    會生活經驗，可知金融帳戶為個人信用、財產之重要表徵，
    而國內社會層出不窮之犯罪集團為掩飾不法行徑，避免執法
    人員追究及處罰，經常利用他人金融帳戶掩人耳目，應可預
    見任意將金融機構帳戶資料交付於人，常與詐欺等財產犯罪
    密切相關，極有可能遭詐欺正犯利用作為人頭帳戶，便利詐
    欺正犯用以向他人詐騙款項，因而幫助詐欺正犯從事財產犯
    罪，且受詐騙人匯入款項遭提領後，即產生遮斷資金流動軌
    跡而逃避國家追訴、處罰之洗錢效果，竟仍於民國109年5月
    28日至29日15時33分許前某時，在臺中市○區○○路000號附近
    ，由被告將其所申設之兆豐國際商業銀行帳號00000000000
    號帳戶（下稱兆豐銀行帳戶）及黃文明申設之第一商業銀行
    太平分行帳號00000000000號帳戶（下稱第一銀行帳戶）之
    存摺、提款卡、密碼，一併交予不詳姓名年籍、自稱「小棠
    」之成年人，以此方式容任「小棠」及「小棠」所屬詐欺集
    團使用被告、黃文明之上開銀行帳戶。「小棠」及所屬詐欺
    集團成員於如附表所示時間，以如附表所示方式，向原告施
    詐，致原告陷於錯誤，將如附表所示款項，匯入黃文明之上
    開銀行帳戶，旋遭人以提款卡提領一空，以此方式掩飾、隱
    匿前開詐欺犯罪所得之去向及所在，原告因此而受有新臺幣
    （下同）25萬元之損害，依民法第184條第1項規定，被告應
    對原告負侵權行為損害賠償責任等語。並聲明如主文所示。
二、被告經合法通知，未於言詞辯論期日到場，亦未提出書狀作
    何聲明或陳述。
三、得心證之理由：
（一）原告主張被告上揭事實，業經本院調取刑事案件卷宗查核
      屬實，且有臺灣臺中地方檢察署檢察官109年度偵字第341
      55號、第36124號、第36761號起訴書，及本院110年度金
      訴字第12號、第187號、第237號、第590號刑事判決為證
      （見本院卷第17-61頁，本院110年度附民字第637號卷第9
      -13頁），且被告已於相當時期受合法之通知，未於言詞
      辯論期日到場，復未提出準備書狀爭執，是依本院調查證
      據之結果，足認原告主張之事實，堪信為真。
（二）按因故意或過失，不法侵害他人之權利者，負損害賠償責
      任；故意以背於善良風俗之方法，加損害於他人者亦同，
      民法第184條第1項定有明文。次按數人共同不法侵害他人
      之權利者，連帶負損害賠償責任；不能知其中孰為加害人
      者，亦同，民法第185條第1項亦有明定。再所謂共同侵權
      行為，係指數人共同不法對於同一之損害，與以條件或原
      因之行為。加害人於共同侵害權利之目的範圍內，各自分
      擔實行行為之一部，而互相利用他人之行為，以達其目的
      者，仍不失為共同侵權行為人，而應對於全部所發生之結
      果，連帶負損害賠償責任（最高法院78年度臺上字第2479
      號判決可資參照）。又損害賠償之債，以有損害之發生及
      有責任原因之事實，並二者之間，有相當因果關係為成立
      要件（參見最高法院48年臺上字第481號判例意旨）。查
      本件被告加入詐騙集團，由該詐騙集團成員分擔實行行為
      ，共同以上開方式向原告詐取財物，致原告受有25萬元
      之損害，又被告故意不法行為與原告所受損害間，具有相
      當因果關係，依首揭法條規定及最高法院判例意旨，被告
      對原告所受25萬元損害，應負賠償責任甚明。
（三）另按給付無確定期限者，債務人於債權人得請求給付時，
      經其催告而未為給付，自受催告時起，負遲延責任，其經
      債權人起訴而送達訴狀者，與催告有同一之效力；遲延之
      債務，以支付金錢為標的者，債權人得請求依法定利率計
      算之遲延利息；應付利息之債務，其利率未經約定，亦無
      法律可據者，週年利率為百分之5，民法第229條第2項、
      第233條第1項前段、第203條分別定有明文。本件原告對
      被告之侵權行為損害賠償債權，核屬無確定期限之給付，
      既經原告起訴並送達訴狀，有送達證書可憑，被告迄未給
      付，當應負遲延責任。是原告請求自起訴狀繕本送達被告
      之翌日即110年7月25日起（見本院110年度附民字第637號
      卷第19頁）至清償日止，按週年利率百分之5計算之利息
      ，與上開規定，核無不合，應予准許。
四、綜上所述，原告依侵權行為之法律關係，請求被告給付原告
    25萬元，及自110年7月25日起至清償日止，按週年利率百分
    之5計算之利息，為有理由，應予准許。
五、本判決係依民事訴訟法第427條第1項規定適用簡易訴訟程序
    所為被告敗訴之判決，依同法第389條第1項第3款規定，應
    依職權宣告假執行。
六、本件原告提起刑事附帶民事訴訟，而由本院刑事庭依刑事訴
    訟法第504條第1項規定，裁定移送前來，依同條第2項規定
    免繳納裁判費，且本件訴訟繫屬期間亦未增生訴訟費用事項
    ，而無訴訟費用負擔問題，自無庸為訴訟費用負擔之諭知，
    附予敘明。
中　　華　　民　　國　　111 　年　　3 　　月　　17　　日
                  臺灣臺中地方法院臺中簡易庭
                                  法　官　林秉暉
以上為正本係照原本作成。
如不服本判決，應於送達後20日內，向本院提出上訴狀並表明上
訴理由，如於本判決宣示後送達前提起上訴者，應於判決送達後
20日內補提上訴理由書（須附繕本）。如委任律師提起上訴者，
應一併繳納上訴審裁判費。
中　　華　　民　　國　　111 　年　　3 　　月　　17　　日
                                  書記官  王志伃
　　　　　　　　　　　　　　　　　
附表：　　　　　　　　　　　　　　　　　
詐騙時間 詐騙方法 匯款時間 匯款金額 匯款帳戶 109年5月22日                             自稱「林東」之詐欺集團成員於SWEETRING交友軟體認識原告後，以通訊軟體LINE與原告聯繫，向原告佯稱永利國際交易平台可運用AI人工智慧、虛擬解碼器運算破解線上博奕遊戲，投資就能獲利云云，致原告陷於錯誤，於右列時間，以網路銀行轉帳及向友人張家禎借用台新銀行帳戶之方式，將右列款項轉入右列人頭帳戶。 109年5月30日15時36分許  109年5月30日20時35分許  109年5月30日22時44分許  109年5月31日0時19分許  109年5月31日0時24分許                     5萬元    5萬元    5萬元    5萬元    5萬元 黃文明第一商業銀行太平分行帳號00000000000號帳戶